---
title: "Rapport test (interprétation à refaire)"
output: html_document
date: "`r format(Sys.time(), '%d/%m/%y')`"
---

Premier bloc de code : importation des librairies.
```{r Libraries}
library(dplyr)
library(ggplot2)
library(tidytext)
library(tm)
library(knitr)
library(SemNetCleaner)
data("stop_words")
custom_stop_words <- tibble(word = c("plot","wild","slug","manipulation","apple"),  
                                      lexicon = c("custom"))
```
Deuxième bloc de code : définition des variables.
```{r Variables}

#----------------------------- 
earthworms <- read.csv("~/Documents/GitHub/EarthwormsMetanalysis/ExtractionBiblio/data_articles_metaanalyses.csv")
abstracts<-c()
#--------------------- 
names(earthworms)
n = nrow(earthworms)
```
Troisième bloc de code: ajout d'une colonne "aboutEarthworms".
```{r About Earthworms}
earthworms <- earthworms %>% mutate(aboutEarthworms = rep(TRUE,n))
```
Quatrième bloc de code: Construction de la liste des abstracts.
```{r Abstracts}
abstracts=earthworms$Abstract
```
Cinquième bloc de code : Construction d'un dataframe de tokens.
```{r Unnested tokens}
 # Unnest tokens for the current abstract
unnested_tokens <- tibble(abstracts) %>%
unnest_tokens(word, abstracts)
# Append the unnested tokens to the list
unnested_tokens<-unnested_tokens%>%anti_join(stop_words)
unnested_tokens<-unnested_tokens %>% rowwise() %>% mutate(word = singularize(word))
```
Analyse du dataframe: trouver les mots les plus communs dans les quatre MA confondues.

```{r Fréquence Totale mots}
ordre=unnested_tokens %>%
     count(word, sort = TRUE) %>%
     filter(n > 100) %>%
     mutate(word = reorder(word, n,decreasing=TRUE))

 ordre$word = factor(ordre$word,levels=rev(levels(ordre$word)))
 ggplot(ordre,aes(n, word)) +
     geom_col() +
     labs(y = NULL)
```
<br> On peut voir que les trois mots les plus fréquents dans les articles des quatres métaanalyses confondues sont *earthworm*, *soil* et *plant*. On peut donc penser que les métaanalyses sont davantage portées sur le rôle écologique du ver de terre que sur l'étude des vers de terre à part entière.

<br>
<i>MA1: "Soil chemistry turned upside down: a meta-analysis of invasive  earthworm effects on soil chemical properties"<br>
MA2: "Earthworms affect plant growth and resistance against herbivores: A meta-analysis" <br>
MA3: "The unseen invaders: introduced earthworms as drivers of change in plant communities in North American
forests (a meta-analysis)" <br>
MA4: "Earthworms increase plant production: a meta-analysis"</i>
<br>

# Création de subsets correspondant aux 4 MA individuellement, afin de pouvoir les comparer entre elles.

## Import subset MA1:
```{r Subset MA1}
splitedData <- split(earthworms,earthworms$MA)

abstracts1<-c()
MA1 <- splitedData$MA1
nMA1 <- nrow(MA1)
abstracts1<-MA1$Abstract
unnested_tokens1 <- tibble(abstracts1) %>%
unnest_tokens(word, abstracts1)
unnested_tokens1<-unnested_tokens1 %>% anti_join(stop_words)
unnested_tokens1<-unnested_tokens1 %>% rowwise() %>% mutate(word = singularize(word))
```
## Import subset MA2:
```{r Subset MA2}
abstracts2<-c()
MA2 <- splitedData$MA2
nMA2 <- nrow(MA2)
abstracts2<-MA2$Abstract
unnested_tokens2 <- tibble(abstracts2) %>%
unnest_tokens(word, abstracts2)
unnested_tokens2<-unnested_tokens2 %>% anti_join(stop_words)
unnested_tokens2<-unnested_tokens2 %>% rowwise() %>% mutate(word = singularize(word))
```
## Import subset MA3:
```{r Subset MA3}
abstracts3<-c()
MA3 <- splitedData$MA3
nMA3 <- nrow(MA3)
abstracts3<-MA3$Abstract
unnested_tokens3 <- tibble(abstracts3) %>%
unnest_tokens(word, abstracts3)
unnested_tokens3<-unnested_tokens3 %>% anti_join(stop_words)
unnested_tokens3<-unnested_tokens3 %>% rowwise() %>% mutate(word = singularize(word))
```
## Import subset MA4:
```{r Subset MA4}
abstracts4<-c()
MA4 <- splitedData$MA4
nMA4 <- nrow(MA4)
abstracts4<-MA4$Abstract
unnested_tokens4 <- tibble(abstracts4) %>%
unnest_tokens(word, abstracts4)
unnested_tokens4<-unnested_tokens4 %>% anti_join(stop_words)
unnested_tokens4<-unnested_tokens4 %>% rowwise() %>% mutate(word = singularize(word))
```
# Création des quatre plots:

## Plot MA1 :
```{r Construction plot 1}
ordre1=unnested_tokens1 %>%
     count(word, sort = TRUE) %>%
     filter(n > 25) %>%
     mutate(word = reorder(word, n,decreasing=TRUE))

 ordre1$word = factor(ordre1$word,levels=rev(levels(ordre1$word)))
 plot1<-ggplot(ordre1,aes(n, word)) +
     geom_col() +
     labs(y = NULL)
```
## Plot MA2 :
```{r Construction plot 2}
ordre2=unnested_tokens2 %>%
     count(word, sort = TRUE) %>%
     filter(n > 25) %>%
     mutate(word = reorder(word, n,decreasing=TRUE))

 ordre2$word = factor(ordre2$word,levels=rev(levels(ordre2$word)))
 plot2<-ggplot(ordre2,aes(n, word)) +
     geom_col() +
     labs(y = NULL)
```
## Plot MA3 :
```{r Construction plot 3}
ordre3=unnested_tokens3 %>%
     count(word, sort = TRUE) %>%
     filter(n > 25) %>%
     mutate(word = reorder(word, n,decreasing=TRUE))

 ordre3$word = factor(ordre3$word,levels=rev(levels(ordre3$word)))
 plot3<-ggplot(ordre3,aes(n, word)) +
     geom_col() +
     labs(y = NULL)
```
## Plot MA4:
```{r Construction plot 4}
ordre4=unnested_tokens4 %>%
     count(word, sort = TRUE) %>%
     filter(n > 25) %>%
     mutate(word = reorder(word, n,decreasing=TRUE))

 ordre4$word = factor(ordre4$word,levels=rev(levels(ordre4$word)))
 plot4<-ggplot(ordre4,aes(n, word)) +
     geom_col() +
     labs(y = NULL)
```
# Comparaison des quatre MA:

Quels sont les mots les plus communs dans chacunes des MA?

```{r ggarrange 4 plots}
library(egg)
ggarrange(plot1,plot2,plot3,plot4,widths = c(5,5),labels = c("1","2","3","4"))
```
<br>On remarque que les mots les plus fréquents dans les articles des métaanalyses sont:
- *earthworm*, *soil* et *forest* pour la MA1 (qui semble donc s'intéresser plus particulièrement à l'écosystème forestier).
- *plant*, *earthworm* et *effect* pour la MA2 (qui semble donc vouloir étudier précisément les effets des vers de terre sur les plantes).
- *earthworm*, *specie*, et *plant* pour la MA3 (qui semble donc s'intéresser plus particulièrement à certaines espèces de vers de terre et leurs relations avec les plantes).
- *earthworm*, *plant* et *soil* pour la MA4 (qui semble donc étudier l'influence des vers de terre sur les sols et les plantes).
<br>
<i>MA1: "Soil chemistry turned upside down: a meta-analysis of invasive  earthworm effects on soil chemical properties"<br>
MA2: "Earthworms affect plant growth and resistance against herbivores: A meta-analysis" <br>
MA3: "The unseen invaders: introduced earthworms as drivers of change in plant communities in North American
forests (a meta-analysis)" <br>
MA4: "Earthworms increase plant production: a meta-analysis"</i>
<br>
# DataFrame pour comparer les fréquences des 4 MA:

```{r Fréquence 1}
library(tidyr)

frequency1 <- bind_rows(mutate(unnested_tokens1, author = "MA1"),
                       mutate(unnested_tokens2, author = "MA2"), 
                       mutate(unnested_tokens3, author = "MA3"),
                       mutate(unnested_tokens4, author = "MA4"))%>% 
  mutate(word = stringr::str_extract(word, "[a-z']+")) %>%
  count(author, word) %>%
  group_by(author) %>%
  mutate(proportion = n / sum(n)) %>% 
  select(-n) %>% 
  pivot_wider(names_from = author, values_from = proportion) %>%
  pivot_longer(cols=c('MA2','MA3','MA4'),
               names_to = "author", values_to = "proportion")
```



```{r Fréquence 2}
frequency2 <- bind_rows(mutate(unnested_tokens1, author = "MA1"),
                       mutate(unnested_tokens2, author = "MA2"), 
                       mutate(unnested_tokens3, author = "MA3"),
                       mutate(unnested_tokens4, author = "MA4"))%>% 
  mutate(word = stringr::str_extract(word, "[a-z']+")) %>%
  count(author, word) %>%
  group_by(author) %>%
  mutate(proportion = n / sum(n)) %>% 
  select(-n) %>% 
  pivot_wider(names_from = author, values_from = proportion) %>%
  pivot_longer(cols=c('MA1','MA3','MA4'),
               names_to = "author", values_to = "proportion")

```


```{r Fréquence 3}
frequency3 <- bind_rows(mutate(unnested_tokens1, author = "MA1"),
                       mutate(unnested_tokens2, author = "MA2"), 
                       mutate(unnested_tokens3, author = "MA3"),
                       mutate(unnested_tokens4, author = "MA4"))%>% 
  mutate(word = stringr::str_extract(word, "[a-z']+")) %>%
  count(author, word) %>%
  group_by(author) %>%
  mutate(proportion = n / sum(n)) %>% 
  select(-n) %>% 
  pivot_wider(names_from = author, values_from = proportion) %>%
  pivot_longer(cols=c('MA1','MA2','MA4'),
               names_to = "author", values_to = "proportion")
```


# Graphe de comparaison des fréquences:
```{r Scale Plot}
library(scales)

# expect a warning about rows with missing values being removed
ggplot(frequency1, aes(x = proportion, y = `MA1`, 
                      color = abs(`MA1` - proportion))) +
  geom_abline(color = "gray40", lty = 2) +
  geom_jitter(alpha = 0.1, size = 2.5, width = 0.3, height = 0.3) +
  geom_text(aes(label = word), check_overlap = TRUE, vjust = 1.5) +
  scale_x_log10(labels = percent_format()) +
  scale_y_log10(labels = percent_format()) +
  scale_color_gradient(limits = c(0, 0.001), 
                       low = "darkslategray4", high = "gray75") +
  facet_wrap(~author, ncol = 2) +
  theme(legend.position="none") +
  labs(y = "MA1", x = NULL)
```

## MA1 vs MA2 : 
- Les mots proches de la ligne dans ces graphiques ont des fréquences similaires dans les deux ensembles de textes, soit, dans l'ordre croissant: 
"accelerated", "affecting","based", "dweling", "day", "change", "common", "availability", "negative", "abundance", "content", "increase", "activity", "concentration", **"litter", "biomass", "specie", "soil", "earthworm"**. On remarque que les mots les plus fréquents semblent être plus directement liés au sujet de l'article que les autres, qui paraissent plus générique au vocabulaire scientifique en écologie.

- Les mots **"invasion", "carbon", "layer" et "loss"** sont plus fréquents dans la MA1 que dans la MA2, tandis que les mots **"plant", "root", "shoot" et "grass"** sont plus fréquents dans la MA2 que de la MA1.

- Les mots **"specie", "effect", "soil" et "earthworm"** représentent entre 1 et 10% des mots totaux de chaque métaanalyse pour les métaanalyses 1 et 2 (échelle logarithmique).

## MA1 vs MA3 :
- Les mots proches de la ligne dans ces graphiques ont des fréquences similaires dans les deux ensembles de textes, soit, dans l'ordre croissant: 
"assessed", "basal", "abundant", "abiotic", "day", "biotic", "avalability", "compared", "america", "invasive", "european", "abundance", "study", "nutrient", "increased", "exotic", "ecosystem", "impact", "litter", "biomass", "effect", **"invasion", "forest", "specie", "soil", "earthworm"**. On remarque que certains mots dont la fréquence est proches pourraient peut-être faire partie du même groupe de mots (comme **"invasive european"**,**"nutrient increased"**, **"ecosystem impact"** ou encore **"litter biomass"**.)

- Les mots **"pool", "carbon", et "microbial** sont plus fréquents dans la MA1 que dans la MA3, tandis que les mots **"cover", "tree", "density" et "plant"** sont plus fréquents dans la MA3 que de la MA1.

- Les mots **"specie", "forest, "soil" et "earthworm"** représentent entre 1 et 10% des mots totaux de chaque métaanalyse pour les métaanalyses 1 et 3 (échelle logarithmique). On peut remarquer une forte ressemblance avec les résultats obtenus entre les MA 1 et 2.

## MA1 vs MA4 :
- Les mots proches de la ligne dans ces graphiques ont des fréquences similaires dans les deux ensembles de textes, soit, dans l'ordre croissant: 
"access","acquisition","data","australia", "amonium", "applied", "analysis", "due", "mass", "direct", "affect", "system", "native", "ecosystem", "density", "experiment", "organic", "activity", "litter", "community", "biomass", "specie", **effect, earthworm**. On remarque que certains mots dont la fréquence est proches pourraient peut-être faire partie du même groupe de mots (comme **acquisition data**, **direct effect**, **native ecosystem**, ou encore **litter community**).

- Les mots **"forest","invasion", "carbon" et "floor"** sont plus fréquents dans la MA1 que dans la MA4, tandis que les mots **"invader", "functional", "grassland", "grass" et "plant"** sont plus fréquents dans la MA4 que de la MA1.

## Analyse globale:
- Dans cette configuration, la MA1 et la MA4 semblent être les plus similaires en termes de fréquences de mots (nuage de points davantage resserré autour de la droite.)

- Dans cette configuration, la MA1 et la MA2 semblent être les moins similaires en termes de fréquences de mots (nuage de points davantage dispersé autour de la droite.)

# Tests de corrélation:
Quel est le degré de corrélation entre les fréquences de mots de chaque métaanalyse ?

## MA2 VS MA1
```{r Corr 2 vs 1}
cor.test(data = frequency1[frequency1$author == "MA2",],
         ~ proportion + `MA1`)
```

## MA3 VS MA1
```{r Corr 3 vs 1}
cor.test(data = frequency1[frequency1$author == "MA3",],
         ~ proportion + `MA1`)
```

## MA4 VS MA1
```{r Corr 4 vs 1}
cor.test(data = frequency1[frequency1$author == "MA4",],
         ~ proportion + `MA1`)
```

## MA3 VS MA2
```{r Corr 3 vs 2}
cor.test(data = frequency2[frequency2$author == "MA3",],
         ~ proportion + `MA2`)
```

## MA4 VS MA2
```{r Corr 4 vs 2}
cor.test(data = frequency2[frequency2$author == "MA4",],
         ~ proportion + `MA2`)
```

## MA4 VS MA3
```{r Corr 4 vs 3}
cor.test(data = frequency3[frequency3$author == "MA4",],
         ~ proportion + `MA3`)
```
## Tableau récapitulatif :

<style type="text/css">
.tg  {border-collapse:collapse;border-spacing:0;}
.tg td{border-color:black;border-style:solid;border-width:1px;font-family:Arial, sans-serif;font-size:14px;
  overflow:hidden;padding:10px 5px;word-break:normal;}
.tg th{border-color:black;border-style:solid;border-width:1px;font-family:Arial, sans-serif;font-size:14px;
  font-weight:normal;overflow:hidden;padding:10px 5px;word-break:normal;}
.tg .tg-0pky{border-color:inherit;text-align:left;vertical-align:top}
</style>
<table class="tg">
<thead>
  <tr>
    <th class="tg-0pky"></th>
    <th class="tg-0pky"><span style="font-weight:bold">MA1</span></th>
    <th class="tg-0pky"><span style="font-weight:bold">MA2</span></th>
    <th class="tg-0pky"><span style="font-weight:bold">MA3</span></th>
    <th class="tg-0pky"><span style="font-weight:bold">MA4</span></th>
  </tr>
</thead>
<tbody>
  <tr>
    <td class="tg-0pky"><span style="font-weight:bold">MA1</span></td>
    <td class="tg-0pky">   -</td>
    <td class="tg-0pky">0.671</td>
    <td class="tg-0pky">0.799</td>
    <td class="tg-0pky">0.779</td>
  </tr>
  <tr>
    <td class="tg-0pky"><span style="font-weight:bold">MA2</span></td>
    <td class="tg-0pky"></td>
    <td class="tg-0pky">    -</td>
    <td class="tg-0pky">0.793</td>
    <td class="tg-0pky">0.825</td>
  </tr>
  <tr>
    <td class="tg-0pky"><span style="font-weight:bold">MA3</span></td>
    <td class="tg-0pky"></td>
    <td class="tg-0pky"></td>
    <td class="tg-0pky">    -</td>
    <td class="tg-0pky">0.740</td>
  </tr>
  <tr>
    <td class="tg-0pky"><span style="font-weight:bold">MA4</span></td>
    <td class="tg-0pky"></td>
    <td class="tg-0pky"></td>
    <td class="tg-0pky"></td>
    <td class="tg-0pky">    -</td>
  </tr>
</tbody>
</table>

<br>
<i>MA1: "Soil chemistry turned upside down: a meta-analysis of invasive  earthworm effects on soil chemical properties"<br>
MA2: "Earthworms affect plant growth and resistance against herbivores: A meta-analysis" <br>
MA3: "The unseen invaders: introduced earthworms as drivers of change in plant communities in North American
forests (a meta-analysis)" <br>
MA4: "Earthworms increase plant production: a meta-analysis"</i>
<br>

D'après le tableau ci-dessus, on peut voir que le choix de mots est le plus corrélé (correlation de Pearson) entre la MA2 et la MA4 (r²=0.825), tandis que le choix de mots est le moins corrélé (corrélation de Pearson) entre la MA1 et la MA2 (r²=0.671).

# Analyse de sentiments entre les 4 métaanalyses:

## Premiers graphiques.

On commence par construire des Tibbles contenant chaque mot exprimant un sentiment positif ou négatif (colonne *word*), puis on compte le nombre d'occurence de chaque mot (colonne *n*).

```{r Construction Tibbles Senti, message=FALSE}
library(tidytext)
bing<-get_sentiments("bing")

senti1<-unnested_tokens1 %>%
  inner_join(bing) %>%
  count(word, sort = TRUE)

senti2<-unnested_tokens2 %>%
  inner_join(bing) %>%
  count(word, sort = TRUE)

senti3<-unnested_tokens3 %>%
  inner_join(bing) %>%
  count(word, sort = TRUE)

senti4<-unnested_tokens4 %>%
  inner_join(bing) %>%
  count(word, sort = TRUE)
```

On ne conserve que les dix premières valeurs et les dix dernières valeurs, afin de pouvoir produire des graphiques plus lisibles ne conservant que les valeurs extrêmes.

```{r Filtrage des valeurs, message=FALSE}
library(tidyr)
MA1_senti <- senti1 %>%
  inner_join(get_sentiments("bing")) %>%
  anti_join(custom_stop_words, by = c("word")) %>%
  pivot_wider(names_from = sentiment, values_from = n, values_fill = 0) %>% 
  mutate(sentiment = positive - negative)
sub1_MA1_senti<-MA1_senti %>%
    arrange(sentiment) %>%
    slice(1:10)
sub2_MA1_senti<-MA1_senti %>%
    arrange(desc(sentiment)) %>%
    slice(1:10)
sub_MA1_senti<-bind_rows(sub1_MA1_senti, sub2_MA1_senti)
```

On réalise un premier barplot de sentiment à titre d'exemple, en associant à chaque mot positif l'indice +1, et à chaque mot négatif l'indice -1. On représente ensuite cela graphiquement chaque mot en abscisse et la somme de ses indices (dont la valeur dépend de sa connotation et du nombre d'occurences) en ordonnées. On peut noter que certains mots neutres dans un contexte scientifique (comme "plot" ou "manipulation") ont été rajoutés au dictionaire de "stop words", pour éviter qu'ils soient considérés à tort comme des mots à valence négative.


```{r Plot senti exemple}
ggplot(sub_MA1_senti, aes(x = word, y = sentiment, fill = factor(sign(sentiment)))) +
  geom_bar(stat = "identity") +
  labs(x = "Word", y = "Sentiment Score", fill = "Sentiment") +
  theme_minimal() +
  theme(axis.text.x = element_text(angle = 45, hjust = 1))
```

On répète le processus pour comparer les métaanalyses 1,2,3 et 4.

```{r Création plot senti, message=FALSE}
library(tidyr)
library(ggplot2)

plot_sentiment_subset <- function(senti) {
  MA_senti <- senti %>%
    inner_join(get_sentiments("bing")) %>%
    pivot_wider(names_from = sentiment, values_from = n, values_fill = 0) %>% 
    mutate(sentiment = positive - negative)
  
  sub1_MA_senti <- MA_senti %>%
    anti_join(custom_stop_words, by = c("word")) %>%
    arrange(sentiment) %>%
    slice(1:5)
  
  sub2_MA_senti <- MA_senti %>%
    anti_join(custom_stop_words, by = c("word")) %>%
    arrange(desc(sentiment)) %>%
    slice(1:5)
  
  sub_MA_senti <- bind_rows(sub1_MA_senti, sub2_MA_senti)
  
  ggplot(sub_MA_senti, aes(x = word, y = sentiment, fill = factor(sign(sentiment)))) +
    geom_bar(stat = "identity") +
    labs(x = "Word", y = "Sentiment Score", fill = "Sentiment") +
    theme_minimal() +
    theme(axis.text.x = element_text(angle = 45, hjust = 1))
}

plot_senti1<-plot_sentiment_subset(senti1)
plot_senti2<-plot_sentiment_subset(senti2)
plot_senti3<-plot_sentiment_subset(senti3)
plot_senti4<-plot_sentiment_subset(senti4)

```

```{r ggarrange plot senti}
library(egg)
ggarrange(plot_senti1,plot_senti2,plot_senti3,plot_senti4,widths = c(2,2),labels = c("1","2","3","4"))
```

Tout d'abord, il est immportant de noter que tous les graphes n'ont pas les mêmes échelles ; les MA1 et 4 semblent avoir des échelles de sentiment comparables ([-20;10] et [-10;20]) et cela vaut aussi pour les MA2 et 3 ([-10;5] et [-5;10])

On peut constater que le mot positif *"significant"* est retrouvé dans tous les corpus fournis, tandis que *"abundance"* est retrouvé dans la plupart de métaanalyses (1,2 et 3). Il serait cependant nécessaire d'inspecter des unités textuelles plus larges pour interpréter au mieux ce résultat, car la signification de ces mots peut grandement dépendre des autres mots auquels ils sont associés et du contexte. 
le mot *"dynamic* n'est retrouvé que dans les MA1 et 3. A l'inverse, Le mot *"unaffected"* n'est quant à lui retrouvé que dans les MA2 et 4. On peut émettre l'hypothèse que les MA2 et 4 se focalisent sur les mécanismes de préservation et de résistance, alors que la 1 et la 3 sont davantage axées sur la dynamique des écosystèmes.

On peut constater qu'il n'y a aucun mots commun à tous les corpus. Cependant, les mots *"invasive"* ou *"invader"* sont retrouvées dans las MA 1, 3 et 4, ce qui sous-entend que la MA2 s'intéresse moins aux espèces invasives que les trois autres.
On peut aussi remarquer que le mot *"loss"* n'est retrouvé que dans les MA1 et 4, ce qui semble indiquer que les effets négatifs relevés ne sont pas forcément liés à des pertes de caractéristiques. Le mot *"severity"*, à l'inverse, n'est retrouvé que dans les MA3 et 4, ce qui signifie peut-être qu'elles sont plus "quantitatives" que les deux autres. 
On peut enfin constater que le mot *"loss"* est le mot avec le score négatif le plus important des quatre graphiques, représenté dans la MA1. 

<br>
<i>MA1: "Soil chemistry turned upside down: a meta-analysis of invasive earthworm effects on soil chemical properties"<br>
MA2: "Earthworms affect plant growth and resistance against herbivores: A meta-analysis" <br>
MA3: "The unseen invaders: introduced earthworms as drivers of change in plant communities in North American
forests (a meta-analysis)" <br>
MA4: "Earthworms increase plant production: a meta-analysis"</i>
<br>

## Contribution de chaque terme au score final de sentiment.
```{r Contribution sentiment, message=FALSE}
bing_word_counts1 <- unnested_tokens1 %>%
  inner_join(get_sentiments("bing")) %>%
  count(word, sentiment, sort = TRUE) %>%
  ungroup()
bing_word_counts2 <- unnested_tokens2 %>%
  inner_join(get_sentiments("bing")) %>%
  count(word, sentiment, sort = TRUE) %>%
  ungroup()
bing_word_counts3 <- unnested_tokens3 %>%
  inner_join(get_sentiments("bing")) %>%
  count(word, sentiment, sort = TRUE) %>%
  ungroup()
bing_word_counts4 <- unnested_tokens4 %>%
  inner_join(get_sentiments("bing")) %>%
  count(word, sentiment, sort = TRUE) %>%
  ungroup()
```

```{r Plot contrib}
contrib1<-bing_word_counts1 %>%
  anti_join(custom_stop_words, by = c("word")) %>%
  group_by(sentiment) %>%
  slice_max(n, n = 10) %>% 
  ungroup() %>%
  mutate(word = reorder(word, n)) %>%
  ggplot(aes(n, word, fill = sentiment)) +
  geom_col(show.legend = FALSE) +
  facet_wrap(~sentiment, scales = "free_y") +
  labs(x = "Contribution to sentiment",
       y = NULL)

contrib2<-bing_word_counts2 %>%
  anti_join(custom_stop_words, by = c("word")) %>%
  group_by(sentiment) %>%
  slice_max(n, n = 10) %>% 
  ungroup() %>%
  mutate(word = reorder(word, n)) %>%
  ggplot(aes(n, word, fill = sentiment)) +
  geom_col(show.legend = FALSE) +
  facet_wrap(~sentiment, scales = "free_y") +
  labs(x = "Contribution to sentiment",
       y = NULL)

contrib3<-bing_word_counts3 %>%
  anti_join(custom_stop_words, by = c("word")) %>%
  group_by(sentiment) %>%
  slice_max(n, n = 10) %>% 
  ungroup() %>%
  mutate(word = reorder(word, n)) %>%
  ggplot(aes(n, word, fill = sentiment)) +
  geom_col(show.legend = FALSE) +
  facet_wrap(~sentiment, scales = "free_y") +
  labs(x = "Contribution to sentiment",
       y = NULL)

contrib4<-bing_word_counts4 %>%
  anti_join(custom_stop_words, by = c("word")) %>%
  group_by(sentiment) %>%
  slice_max(n, n = 10) %>% 
  ungroup() %>%
  mutate(word = reorder(word, n)) %>%
  ggplot(aes(n, word, fill = sentiment)) +
  geom_col(show.legend = FALSE) +
  facet_wrap(~sentiment, scales = "free_y") +
  labs(x = "Contribution to sentiment",
       y = NULL)
```

```{r ggarrange contrib}
library(egg)
ggarrange(contrib1,contrib2,contrib3,contrib4,widths = c(2,2),labels = c("1","2","3","4"))
```
Par ailleues, de même que précédemment, l'échelle du graphique de la MA4 en abscisse est quatre fois plus petite, ce qui laisse entendre, une fois de plus, que le subset 4 est plus réduit que les autres.

<u>Les quatre mots positifs les plus courants sont:</u><br> 
* *MA1:* "abundance", dynamic", "dominated","significant".<br>
* *MA2:* "enhanced", "abundance", "variety","significant".<br>
* *MA3:* "richness", "abundance", "significant","leading".<br>
* *MA4:* "significant", "unnaffected", "enhanced","enhance".<br>
On remarque tout d'abord que le mot *"significant"* fait partie des quatre mots qui a le plus contribué au sentiment dans tous les subsets. Le contexte semble nécessaire pour savoir s'il est employé pour décrire un phénomène positif ou négatif.<br>
Par ailleurs, le mot *"abundance"* est dans les premiers pour les MA 1, 2 et 3, mais pas pour la MA4, ce qui pourrait signifier qu'elle est moins orientée sur la richesse écosystémique que les autres.<br>

<u>Les trois mots négatifs les plus courants sont:</u><br> 
* *MA1:* "invasive", "loss", "bias".<br>
* *MA2:* "negative", "stress", "damage".<br>
* *MA3:* "invasive", "loss", "invader".<br>
* *MA4:* "loss", "stress", "limited".<br>
On remarque d'abord qu'aucun des mots négatifs relevés n'est présent dans toutes les métaanalyses.<br>
Une fois encore, la MA1 et la MA3 semblent plus comparables dans leurs choix de mots (avec *"invasive"* et *"loss"* aux première et seconde positions pour les deux subsets), tandis les MA2 et 4 se focalisent davantage sur le *"stress"*.
On peut aussi relever que la MA2 à l'air d'étudier plus en détail le stress lié aux dommages causées sur la plante (*negative* en première position, *"damage"* en trosième).<br>
La MA3 semblent insister davantage sur le concept d'invasion biologique, avec *"invasive"* en première place <u>et</u> *"invader"* en troisième.<br>
Dans la MA4, de nombreux scores successifs semblent d'une remarquable stabilité entre les différents mots (*"weak"* --> *"absence"* pour les mots négatifs, *"support"* --> *"consistent"* pour les mots positifs).<br>

Cependant, il serait peut-être nécessaire d'étudier des unités textuelles plus larges, comme par exemple les phrases, pour éviter au maximum le risque de contresens.

# Wordclouds
## Wordcloud MA1
```{r Wordcloud 1}
library(wordcloud)
library(dplyr)

unnested_tokens1 %>%
  anti_join(stop_words) %>%
  count(word) %>%
  with(wordcloud(word, n, max.words = 50))
cloud1 <- recordPlot()
```

## Wordcloud MA2
```{r Wordcloud 2}
unnested_tokens2 %>%
  anti_join(stop_words) %>%
  count(word) %>%
  with(wordcloud(word, n, max.words = 50))
cloud2 <- recordPlot()
```

## Wordcloud MA3
```{r Wordcloud 3}
unnested_tokens3 %>%
  anti_join(stop_words) %>%
  count(word) %>%
  with(wordcloud(word, n, max.words = 50))
cloud3 <- recordPlot()
```

## Wordcloud MA4
```{r Wordcloud 4}
unnested_tokens4 %>%
  anti_join(stop_words) %>%
  count(word) %>%
  with(wordcloud(word, n, max.words = 50))
cloud4 <- recordPlot()
```

# Wordcloud: coloration en fonction de la valence des mots.
## Wordcloud MA1
```{r Wordcloud senti1, warning=FALSE}
library(reshape2)

unnested_tokens1 %>%
  anti_join(custom_stop_words, by = c("word")) %>%
  inner_join(get_sentiments("bing")) %>%
  count(word, sentiment, sort = TRUE) %>%
  acast(word ~ sentiment, value.var = "n", fill = 0) %>%
  comparison.cloud(colors = c("gray20", "gray80"),
                   max.words = 100)
cloud_senti1<-recordPlot()
```

## Wordcloud MA2
```{r Wordcloud senti2, warning=FALSE}
unnested_tokens2 %>%
  anti_join(custom_stop_words, by = c("word")) %>%
  inner_join(get_sentiments("bing")) %>%
  count(word, sentiment, sort = TRUE) %>%
  acast(word ~ sentiment, value.var = "n", fill = 0) %>%
  comparison.cloud(colors = c("gray20", "gray80"),
                   max.words = 100)
cloud_senti2<-recordPlot()
```

## Wordcloud MA3
```{r Wordcloud senti3, warning=FALSE}
unnested_tokens3 %>%
  anti_join(custom_stop_words, by = c("word")) %>%
  inner_join(get_sentiments("bing")) %>%
  count(word, sentiment, sort = TRUE) %>%
  acast(word ~ sentiment, value.var = "n", fill = 0) %>%
  comparison.cloud(colors = c("gray20", "gray80"),
                   max.words = 100)
cloud_senti3<-recordPlot()
```

## Wordcloud MA4
```{r Wordcloud senti4, warning=FALSE}
unnested_tokens4 %>%
  anti_join(custom_stop_words, by = c("word")) %>%
  inner_join(get_sentiments("bing")) %>%
  count(word, sentiment, sort = TRUE) %>%
  acast(word ~ sentiment, value.var = "n", fill = 0) %>%
  comparison.cloud(colors = c("gray20", "gray80"),
                   max.words = 100)
cloud_senti4<-recordPlot()
```
```{r Sentence tokens}
sentences1 <- tibble(text = abstracts1) %>% 
  unnest_tokens(sentence, text, token = "sentences")
sentences2 <- tibble(text = abstracts2) %>% 
  unnest_tokens(sentence, text, token = "sentences")
sentences3 <- tibble(text = abstracts3) %>% 
  unnest_tokens(sentence, text, token = "sentences")
sentences4 <- tibble(text = abstracts4) %>% 
  unnest_tokens(sentence, text, token = "sentences")
```

```{r Ratio WIP}
bingnegative <- get_sentiments("bing") %>% 
  filter(sentiment == "negative")

wordcounts1 <- bing_word_counts1 %>%
  group_by(word, sentiment) %>%
  summarize(words =n)

ratio1<-bing_word_counts1 %>%
  semi_join(bingnegative) %>%
  group_by(word, sentiment) %>%
  summarize(negativewords = n()) %>%
  left_join(wordcounts1, by = c("word", "sentiment")) %>%
  mutate(ratio = negativewords/words) %>%
  slice_max(ratio, n = 1) %>% 
  ungroup()

```

